臺灣臺北地方法院刑事判決　　　　　　 96年度易字第2031號
　　公　訴　人　臺灣臺北地方法院檢察署檢察官
　　被　　　告　乙○○
上列被告因業務侵占案件，經檢察官提起公訴（96年度調偵字第
379號），被告於準備程序期日就被訴事實為有罪之陳述，經本
院合議庭裁定由受命法官獨任進行簡式審判程序，判決如下：
    主  文
乙○○意圖為自己不法之所有，而侵占對於業務上所持有之物，
處有期徒刑壹年貳月，減為有期徒刑柒月。緩刑貳年。
    事  實
一、乙○○於民國自九十五年九月二十二日起至同年十月二十日
    ，在臺北市中山區○○○路一二三號遠百企業股份有限公司
    大直分公司（下簡稱遠百大直分公司）愛買購物中心家電課
    任職工讀生，負責家電商品之銷售、補貨、點貨、整理倉庫
    及服務客戶等工作，為從事業務之人，竟因家中急需用錢，
    為助家中渡過難關，而基於為自己不法所有之意圖，接續於
    附表所示之日期，利用職務之便進入上址愛買購物中心倉庫
    ，將業務上所持有，如附表所示之商品，分九次予以侵占入
    己，事後並上網拍賣出如附表所示編號一至四、六、七之商
    品。嗣於同年十月二十二日，為遠百大直分公司安全課長甲
    ○○發現有異，報警處理，警方遂於乙○○之背包內查獲如
    附表所示編號五、八、九（不含數位攝影機的配件）之商品
    ，並在乙○○住處，扣得乙○○上網拍賣贓物所得之贓款新
    臺幣（下同）四萬九千四百元。
二、案經遠百大直分公司訴請臺北市政府警察局中山分局報告臺
    灣臺北地方法院檢察署檢察官偵查起訴。
    理  由
壹、程序部分
一、本件係經被告乙○○於準備程序期日為有罪之陳述，經本院
    告以簡式審判程序意旨，並聽取公訴人及被告意見後，而經
    本院合議庭裁定由受命法官獨任以簡式審判程序加以審理，
    則依據刑事訴訟法第二百七十三條之二、同法第一百五十九
    條第二項之規定，不適用傳聞法則有關限制證據能力之相關
    規定；且得依同法第三百十條之一，或第三百十條之二準用
    同法第四百五十四條之規定，製作略式判決書，合先敘明。
貳、實體部分
一、上揭事實，業據被告乙○○迭於警訊時、偵查中及本院審理
    時自白不諱，並當庭為認罪之表示（見本院卷九十六年八月
    二十八日審判筆錄），核與告訴代理人甲○○於警訊時、偵
    查中及本院審理時指訴之情節相符，此外，並有如附表所示
    之扣案物及卷附之臺北市政府警察局中山分局搜索、扣押筆
    錄、自願受搜索同意書、扣押物品目錄表各二紙、照片一幀
    、遠百大直分公司商品列表與表格、網路拍賣所侵占之遠百
    大直分公司商品列印資料各三紙、贓證物品清單一紙可稽，
    足認被告自白與事實相符，堪以憑信。綜上，本件事證明確
    ，被告業務侵占犯行，洵堪認定，應依法論科。
二、核被告所為，係犯刑法第三百三十六條第二項之業務侵占罪
    。被告係利用倉管接觸商品之相同機會，基於同一犯罪的目
    的，在相同地點、密切接近時間接續為數個該當同一犯罪構
    成要件之行為，且係侵害同一告訴人法益，屬接續犯，應論
    以一個業務侵占罪。爰審酌被告並無前科，素行尚佳，此有
    臺灣高等法院被告前案紀錄表一紙在卷可按，其犯罪之動機
    、目的係因家中缺錢，一時貪念所致、其手段、生活狀況、
    智識程度、犯罪所生之損害，並斟酌被告始終自白犯行不諱
    ，扣案尚未拍賣之商品業經告訴代理人領回，此有贓物認領
    保管單一紙附卷可憑，且被告與告訴人已成立調解，亦有臺
    北市中山區調解委員會九十六年度民調字第九一號調解書一
    紙可按，告訴代理人當庭表示願給被告易科罰金或緩刑之機
    會等語，被告犯罪後之態度尚佳等一切情狀，衡酌檢察官起
    訴書之具體求刑，量處如主文所示之刑，以示儆懲。末以，
    扣案現金四萬九千四百元，雖為被告犯罪變賣所得之贓款，
    業據被告於審理時供陳無訛，惟因告訴人依法可求償，為免
    影響告訴人之權利，且此非義務沒收，爰不再依刑法第三十
    八條規定為沒收之諭知，附此說明。
三、又按犯罪在中華民國九十六年四月二十四日以前者，除本條
    例另有規定外，有期徒刑、拘役或罰金，減其刑期或金額二
    分之一，九十六年七月四日制定公布，並自九十六年七月十
    六日施行之中華民國九十六年罪犯減刑條例第二條第一項第
    三款定有明文。本件被告上開犯行之犯罪時間，係在九十六
    年四月二十四日之前，復核無同條例所定不予減刑之情形，
    茲依同條例第二條第一項第三款規定，減其刑期二分之一。
四、再者，被告未曾因故意犯罪受有期徒刑以上刑之宣告，有上
    開被告前案紀錄表在卷可稽，其因一時失察，致觸犯本件犯
    行，歷此次教訓後，當能知所警惕，信無再犯之虞，參酌檢
    察官及告訴代理人甲○○均同意予被告緩刑機會之意見，認
    對被告所宣告之刑，以暫不執行為適當，爰併予宣告緩刑二
    年，以啟自新。
據上論結，爰依刑事訴訟法第二百七十三條之一第一項、第二百
九十九條第一項前段，刑法第三百三十六條第二項、第七十四條
第一項第一款，刑法施行法第一條之一，中華民國九十六年罪犯
減刑條例第二條第一項第三款、第七條，判決如主文。
本案經檢察官黃惠敏到庭執行職務。
中　　華　　民　　國　　96　　年　 　9　 　月　　11   日
                      刑事第十六庭  法　官  徐千惠
上正本證明與原本無異。
如不服本判決，應於判決送達後10日內向本院提出上訴狀（應抄
附繕本）。告訴人或被害人如對於本判決不服者，應具備理由請
求檢察官上訴，其上訴期間之計算係以檢察官收受判決正本之日
期為準。
                                    書記官  李典育
中　　華　　民　　國　　96　　年　　9 　　月　　12　　日
附表：
┌──┬──────┬──────────┬──────────┐
│編號│犯罪時間    │商品名稱            │備註                │
├──┼──────┼──────────┼──────────┤
│一  │95年9月22 日│SONY-DCR-DVD803數位 │95年9月24日拍賣成交 │
│    │            │攝影機一部          │取得21000元贓款     │
├──┼──────┼──────────┼──────────┤
│二  │95年9月25日 │APPLE NANO-2G（誤載 │95年10月8日拍賣成交 │
│    │            │為4G）MP3數位隨身聽 │取得4600元贓款      │
│    │            │一臺                │                    │
├──┼──────┼──────────┼──────────┤
│三  │95年9月26日 │SAMSAG YP-U2-512MB（│95年9月3日拍賣成交取│
│    │            │或稱SAMSUNG 512MB） │得2200元贓款        │
│    │            │MP3 數位隨身聽一臺  │                    │
├──┼──────┼──────────┼──────────┤
│四  │95年9月28日 │NIKON COOLPIX-P2數位│95年10月1日前者拍賣 │
│    │            │相機一臺、SAMSAG    │成交取得5000元贓款、│
│    │            │S500數位相機一臺    │後者拍賣成交取得3700│
│    │            │                    │元贓款              │
├──┼──────┼──────────┼──────────┤
│五  │95年10月3日 │SAMSUNG 512MB MP3數 │95年10月22日在被告背│
│    │            │位隨身聽一臺        │包內查獲            │
├──┼──────┼──────────┼──────────┤
│六  │95年10月5日 │NIKON COOLPIX-7900數│95年10月6日拍賣成交 │
│    │            │位相機一臺、SONYERIC│前者取得6500元贓款、│
│    │            │SSON J2201手機一支  │96年10月8日拍賣成交 │
│    │            │                    │後者取得1500元贓款  │
│    │            │                    │                    │
├──┼──────┼──────────┼──────────┤
│七  │95年10月6日 │APPLE IPON NANO-2GB │95年10月8日拍賣成交 │
│    │            │（誤載為4G）MP3數位 │取得4900元贓款      │
│    │            │隨身聽一臺          │                    │
├──┼──────┼──────────┼──────────┤
│八  │95年10月14日│APPLE IPON VEDIO 30G│95年10月22日在被告背│
│    │            │數位隨身聽一臺      │包內查獲            │
├──┼──────┼──────────┼──────────┤
│九  │95年10月16日│PANASONIC PV-GS9 DV │95年10月22日在被告背│
│    │            │數位攝影機及配件一組│包內查獲（不含數位攝│
│    │            │、NIKON COOLPIX-P1-S│影機的配件）        │
│    │            │D512MB數位相機一台及│                    │
│    │            │相機記憶卡一個      │                    │
├──┼──────┴──────────┴──────────┤
│備註│扣物商品均交告訴代理人取回，拍賣贓款部分共計四萬九千四百│
│    │元                                                      │
└──┴────────────────────────────┘
附錄論罪科刑法條：
刑法第三百三十六條
對於公務上或因公益所持有之物，犯前條第一項之罪者，處一年
以上七年以下有期徒刑，得併科五千元以下罰金。
對於業務上所持有之物，犯前條第一項之罪者，處六月以上五年
以下有期徒刑，得併科三千元以下罰金。
前二項之未遂犯罰之。
